臺灣屏東地方法院刑事判決　　　　　　　　　　　　　九十一年度易字第三四一號
　　公　訴　人　臺灣屏東地方法院檢察署檢察官
　　被　　　告　丑○○
　　　　　　　　丁○○
　　　　　　　　癸○○
　　　　　　　　己○○
　　　　　　　　庚○○
　　　　　辛○○
　　　　　　　　丙○○
　　　　　　　　乙○○
　　　　　　　　甲○○
　　　　　　　　子○○
　　　　　　　　壬○○
　　　　　　　　戊○○
右列被告等因賭博案件，經檢察官提起公訴（九十一年度偵字第一○五五號），本院
判決如左：
     主  文
丑○○、丁○○、癸○○、己○○、庚○○、辛○○、丙○○、乙○○、甲○○、子
○○、壬○○、戊○○在公眾得出入之場所賭博財物。丑○○處罰金陸仟元；丁○○
、癸○○各處罰金壹仟元；己○○、庚○○、辛○○、丙○○、乙○○、甲○○、子
○○、壬○○、戊○○各處罰金伍仟元，如易服勞役，均以參佰元折算壹日。扣案之
押注紙壹張、象棋拾壹粒、四色牌拾參副、黑布袋壹只及現款新臺幣壹萬肆仟元均沒
收。
     事  實
丑○○於民國九十一年二月十三日下午二時許起，在屏東縣長治鄉○○村○○街六十
六巷十五號後方不特定多數人均可自由出入之鐵皮屋內，擺設俗稱「車馬砲」之臨時
性賭場，以押注表、象棋、四色牌等物為賭具，自任莊家，與丁○○、癸○○、己○○、庚○○、辛○○、丙○○、乙○○、甲○○、子○○、壬○○、戊○○等人對賭
，方式為經賭客在押注表上之特定格位上押注不定賭金，再抽取黑布袋內之棋子，決
定應由丑○○賠付賭金十倍之彩金或押注賭金歸其所有。迨當日下午二時五十分許，
為警據報查獲，並當場扣得押注紙一張、象棋十一粒、四色牌十三副、黑布袋一只等
賭具及賭資新臺幣（下同）一萬四千元。
     理  由
一、前揭事實，除被告丑○○、丁○○、癸○○自白外，其餘被告均矢口否認犯行，
    被告己○○辯稱：只是剛要下注而已云云；被告庚○○辯稱：是送檳榔過去云云
    ；被告辛○○辯稱：是去找人云云；被告丙○○、乙○○、甲○○、子○○、壬○○、戊○○則均辯稱：僅在現場觀看，並未與賭置辯。經查，本件賭場設置在
    雖未特別管制出入之長治鄉○○村○○街六十六巷十五號後方鐵皮屋內，然並非
    公共場所，週遭住宅鄰立，顯非尋常路人得輕易見聞而偶然進入，除被告丑○○
    作莊設賭外，其餘被告均乃同鄉鄰人，知悉其情而特前往上址群聚，況其中被告
    庚○○、辛○○、丙○○與賭之事實，亦經被告丑○○指認在卷，上開所辯未與
    賭云云，要屬避重就輕之詞，無可採信。此外，復有押注紙一張、象棋十一粒、
    四色牌十三副、黑布袋一只等賭具及賭資一萬四千元等扣案可稽，事證明確，犯
    行均堪認定，應予依法論科。
二、核被告丑○○、丁○○、癸○○、己○○、庚○○、辛○○、丙○○、乙○○、
    甲○○、子○○、壬○○、戊○○所為，均係犯刑法第二百六十六條第一項前段
    之普通賭博罪。爰審酌各該被告素行，犯罪之動機、目的、所生危害、情節及犯
    後態度等一切情狀，各量處如主文所示，並均諭知易服勞役之折算標準。扣案之
    押注紙一張、象棋十一粒、四色牌十三副、黑布袋一只及現款一萬四千元，分別
    為當場賭博之器具與在賭檯之財物，均應依同條第二項規定沒收。
據上論斷，應依刑事訴訟法第二百九十九條第一項前段，刑法第二百六十六條第一項
前段、第二項、第四十二條第二項，罰金罰鍰提高標準條例第一條前段、第二條，判
決如主文。
中      華      民      國      九十一      年     四     月    三十    日
                                臺灣屏東地方法院刑事第三庭
                                          法  官  蔡 憲 德
右正本證明與原本無異。
如不服本判決應於收受本判決後送達後十日內向本院提出上訴書狀，其未敘述上訴理
由者，並得於提起上訴後十日內向本院補提理由書狀（均須按他造當事人之人數附繕
本 ）「切勿逕送上級法院」
                                          書記官  林 鴻 仁
中      華      民      國      九十一      年     四     月    三十    日
附錄本案論罪科刑法條
刑法第二百六十六條第一項：
在公共場所或公眾得出入之場所賭博財物者，處一千元以下罰金。但以供人暫時娛樂
之物為賭者，不在此限。
